臺灣彰化地方法院刑事判決             100年度易字第1190號
公  訴  人  臺灣彰化地方法院檢察署檢察官
被      告  紀議財
上列被告因家庭暴力防治法之傷害案件，經檢察官提起公訴（10
0 年度偵字第8487號），本院判決如下：
    主  文
本件公訴不受理。
    理  由
一、本件為刑事訴訟法第376條第1款所列案件，依同法第284條
    之1規定，由法官獨任審判，先予敘明。
二、公訴意旨略稱：被告紀議財與告訴人顏嘉蓉前係夫妻，2 人
    間為前配偶關係，具有家庭暴力防治法第3 條第1 款之家庭
    成員關係。告訴人為照顧3 名未成年子女，於離婚後未搬離
    前與被告共同位在彰化縣福興鄉○○街10號之住處，被告與
    告訴人嗣於民國100 年5 月15日18時許，在上開住處告訴人
    之房間內，因細故發生爭執，詎被告竟基於傷害他人身體之
    犯意，先徒手毆打告訴人之頭部，再以腳踢打告訴人之右大
    腿，造成告訴人受有頭部挫傷併頭皮發紅、右上肢及右大腿
    挫傷併發紅等傷害。因認被告涉犯刑法第277 條第1 項之傷
    害罪嫌，為家庭暴力防治法第2 條第2 項所定之家庭暴力罪
    等語。
三、按告訴乃論之罪，告訴人於第一審辯論終結前，得撤回其告
    訴，又告訴經撤回者，法院應諭知不受理之判決，並得不經
    言詞辯論為之，刑事訴訟法第238 條第1 項、第303 條第3
    款及第307 條分別定有明文。
四、查本件被告紀議財因傷害案件，由被害人顏嘉蓉提出告訴後
    ，經檢察官提起公訴，認被告係犯刑法第277 條第1 項之傷
    害罪，依同法第287 條前段之規定，須告訴乃論。茲據告訴
    人於100 年11月16日當庭表示撤回告訴並提出刑事撤回告訴
    狀，有本院審判筆錄及刑事撤回告訴狀1 紙在卷可佐，揆諸
    首揭規定，爰不經言詞辯論，逕諭知不受理之判決。
據上論斷，應依刑事訴訟法第303 條第3 款、第307 條，判決如
主文。
中    華    民    國   100    年    11    月    17    日
                  刑事第八庭          法  官   田德煙
以上正本證明與原本無異。
如不服本判決應於收受判決後10日內向本院提出上訴書狀，並應
敘述具體理由；其未敘述上訴理由者，應於上訴期間屆滿後20日
內向本院補提理由書（均須按他造當事人之人數附繕本）「切勿
逕送上級法院」。
告訴人或被害人對於判決如有不服具備理由請求檢察官上訴者，
其上訴期間之計算係以檢察官收受判決正本之日期為準。
中    華    民    國   100    年    11    月    17    日
                                      書記官  吳冠慧
如不服本判決應於收受判決後10日內向本院提出上訴書狀，並應
敘述具體理由；其未敘述上訴理由者，應於上訴期間屆滿後20日
內向本院補提理由書（均須按他造當事人之人數附繕本）「切勿
逕送上級法院」。
告訴人或被害人對於判決如有不服具備理由請求檢察官上訴者，
其上訴期間之計算係以檢察官收受判決正本之日期為準。